【裁判字號】    96,訴,2893
【裁判日期】    970326
【裁判案由】    毒品危害防制條例
【裁判全文】
臺灣臺中地方法院刑事判決              96年度訴字第2893號
公  訴  人  臺灣台中地方法院檢察署檢察官
被      告  丁○○
                    另案在臺灣臺中監獄臺中分監執行中
選任辯護人  陳建勛律師
被      告  乙○○
                    另案在臺灣臺中女子監獄執行中
選任辯護人  盧志科律師
被      告  辛○○
                    弄16號
                    另案在台灣台中監獄執行中
指定辯護人本院公設辯護人壬○○
被      告  甲○○
選任辯護人  劉瑩玲律師
上列被告因毒品危害防制條例案件，經檢察官提起公訴（96年度
偵字第16627、16628、16645、17031、17038號），本院判決如
下：
    主    文
丁○○犯如附表一所示之罪，均累犯，各處如附表一所示之刑，
應執行無期徒刑；因販賣第一級毒品所得之新台幣壹萬貳仟伍佰
元沒收之，如全部或一部不能沒收時，以其財產抵償之；如附表
二編號一所示之物沒收銷燬之；如附表二編號五至七所示之物沒
收；如附表二編號二至四所示之物沒收，如全部或一部不能沒收
時，追徵其價額。
丁○○其餘被訴販賣第一級毒品罪部分，均無罪。
乙○○犯如附表一所示之罪，均累犯，各處如附表一所示之刑，
應執行有期徒刑拾玖年；因販賣第一級毒品所得之新台幣參仟伍
佰元沒收之，如全部或一部不能沒收時，以其財產抵償之。如附
表二編號五所示之物沒收；如附表二編號四所示之物沒收，如全
部或一部不能沒收，追徵其價額。
乙○○其餘被訴販賣第一級毒品罪部分，均無罪。
辛○○犯如附表一所示之罪，各處如附表一所示之刑，應執行有
期徒刑拾捌年；因販賣第一級毒品所得之新台幣參仟伍佰元沒收
之，如全部或一部不能沒收時，以其財產抵償之。如附表二編號
五所示之物沒收；如附表二編號四所示之物沒收，如全部或一部
不能沒收，追徵其價額。
辛○○其餘被訴販賣第一級毒品罪部分，均無罪。
甲○○犯如附表一所示之罪，各處如附表一所示之刑，應執行有
期徒刑拾捌年；因販賣第一級毒品所得之新台幣伍仟元沒收之，
如全部或一部不能沒收時，以其財產抵償之。如附表二編號一所
示之物沒收銷燬之；如附表二編號三所示之物沒收，如全部或一
部不能沒收，追徵其價額。
    犯罪事實及理由
甲、有罪部分
壹、犯罪事實：
一、身分說明：
（一）丁○○綽號「阿堂」、「阿峰」，前因施用毒品、竊盜等
      案件，經本院判處有期徒刑1年、拘役10日，經接續執行
      刑後於民國93年11月29日執行完畢。
（二）乙○○綽號「小玉」、「姐仔」，其與丁○○係同居男女
      朋友關係，前犯有多次毒品案件，曾於94年間因違反毒品
      危害防制條例案件，經法院判決有期徒刑6月確定，甫於
      96年3月2日執行完畢。
（三）辛○○綽號「小隻仔」，前犯有竊盜及多次毒品案件，惟
      未構成累犯。
（四）甲○○綽號「阿志」，前有毒品案件，惟未構成累犯。
二、丁○○、乙○○、辛○○、甲○○等本身均有施用毒品之惡
    習，明知海洛因、甲基安非他命為毒品危害防制條例第2條
    第2項第1款、第2款所管制之第1級、第2級毒品，未經允許
    不得轉讓或販賣，竟分別或共同基於犯意之聯絡，而有如下
    犯行。
三、販賣第一級毒品海洛因部分：丁○○、乙○○、辛○○、甲○○4人與另一年籍不詳男子，個別或共同基於意圖營利，
    販賣第一級毒品海洛因營利之犯意聯絡，以「檳榔」新臺幣
    （下同）100元代表第一級毒品海洛因1000元暗語聯繫，分
    於如下所示之時間、地點，將第1級毒品海洛因販賣予庚○○、丙○○、戊○○等人，而其販售之重量除下列另有記明
    之部分外，約為海洛因1錢以2萬元之價格販售換算 (後述轉
    讓部分亦同)：
（一）丁○○於96年3、4月間，為抵償積欠庚○○訓練狗之費用
      ，而以門號0000-000000號等行動電話為聯繫工具，在臺
      中市工業區世貿園區附近，先後販賣交付海洛因予庚○○
      4次以抵償欠款，其每次販賣之價格為1小包1千元，共計4
      千元。
（二）丁○○於96年7月4日12時5分許前約2-3星期起至96年7月
      4日12時5分許，以門號0000-000000號等行動電話為聯繫
      工具，並以如附表二編號6所示之物，以每隔2-3日之頻率
      ，在臺中市○○路○段120巷51弄10號前（即工業區、澄清
      醫院附近），將海洛因以每小包1千元至2千元不等之價格
      ，售予持0000000000門號之丙○○4次，其中3次係由具有
      犯意聯絡之甲○○負責運送至現場交易：
   1、丁○○於96年7月4日12時5分許前約2-3星期之某日之下午
      14-15時許，以上開門號行動電話為聯繫工具，接受丙○○之購毒，同意販賣海洛因1小包1千元予丙○○，並由甲○○騎乘機車載運海洛因至現場與丙○○交易及收取1千
      元。
   2、於前開交易日再隔2日之下午14-15時許，丁○○復以上開
      門號行動電話為聯繫工具，接受丙○○之購毒，同意販賣
      海洛因1小包1千元，並由甲○○騎乘機車運送海洛因1小
      包至現場交易及收取1千元。
   3、於前開交易日再隔2-3日，丁○○復以上開門號行動電話為
      聯繫工具，接受丙○○之購毒，同意販賣海洛因1小包1千
      元，並由有犯聯絡之年籍不詳成年男子運送海洛因1小包
      至現場交易及收取1千元。
   4、丁○○於96年7月4日上午10-11時間，復以上開門號行動電
      話為聯繫工具，接受丙○○之購毒，同意販賣海洛因1包
      2千元，並由有犯聯絡之甲○○運送如附表二編號1毒品海
      洛因至臺中市○○路○段120巷51弄10號前與丙○○交易，
      甲○○業收取購毒款項2千元，並準備交付毒品時，為在
      現場埋伏之員警逮捕（詳後）。
（三）丁○○、乙○○、辛○○於96年中旬某日起至96年7月12
      日21時20分許前止，以其所有門號0000-000000號、0000-
      000000等行動電話為聯繫工具，在下述地點，以海洛因每
      小包500元至3千元不等之價格，售予戊○○多次。分工方
      式係由丁○○、乙○○先自綽號「陳國清」者等人處取得
      第一級毒品海洛因，再以前開門號接受子○○之購毒，並
      由丁○○、乙○○指揮辛○○運交至現場交易：
   1、丁○○、乙○○於96年7月4日9時50分許，以門號0000-00
      0000號行動電話為聯繫工具，由乙○○接受戊○○之購毒
      （以門號0000-000000號行動電話聯繫），同意販賣海洛
      因1小包5百元，並由丁○○、辛○○運送毒品至臺中市○○路、黎明路附近現場交易及收取5百元。
   2、丁○○、乙○○於96年7月11日18時35分許，以門號0000-
      000000號行動電話為聯繫工具，由乙○○接受戊○○之購
      毒（以門號0000-000000號行動電話聯繫），同意販賣海
      洛因1包3千元，並由丁○○、辛○○運送毒品至臺中市○○路與平等街口附近現場交易及收取3千元。
四、轉讓海洛因、甲基安非他命部分
（一）丁○○與辛○○基於轉讓第一級毒品海洛因之犯意聯絡，
      由丁○○於96年7月6日13時4分許，以0000000000號行動
      電話為聯繫工具，將已置入海洛因之注射針筒1支，價值
      約500元交予辛○○，再由辛○○將該支針筒運送至臺中
      市○○○路與嶺東路口附近，交與己○○施用。
（二）丁○○基於轉讓第一級毒品海洛因、第二級毒品甲基安非
      他命之犯意，於96年7月12日21時20分許回溯3-4日左右起
      ，因辛○○協助其與乙○○由臺中市工業區附近住處搬家
      至臺中市○○路916之3號2樓之16租屋處，其為感謝辛○○，竟在臺中市○○路916之3號2樓之16等處，先後無償
      轉讓第一級毒品海洛因3次、第二級毒品甲基安非他命2次
      予辛○○，海洛因毒品每次約轉讓得以用注射針筒注射1
      次之量，每次價值約500元，甲基安非他命毒品每次轉讓
      得以用吸食器吸食1次之量，每次價值約500元 (甲基安非
      他命以1錢約7、8千元換算其重量)。
（三）乙○○基於轉讓第一級毒品海洛因之犯意，於96年7月12
      日21時20分許回溯3-4日左右起，因辛○○協助其與丁○○由臺中市工業區附近住處搬家至臺中市○○路916之3號
      2樓之16租屋處，其為感謝辛○○，竟在臺中市○○路916
      之3號2樓之16等處，先後無償轉讓第1級毒品海洛因2次予
      辛○○施用，每次約轉讓得以用注射針筒注射1次之量，
      每次價值約600元。
五、丁○○明知槍砲彈藥刀械管制條例所列管之子彈，非經主管
    機關許可，不得無故持有，竟基於持有具殺傷力子彈之犯意
    ，於96年6月底至7月初間某日（即遭警查獲前約10日左右）
    ，在臺中市水湳地區某處，由年籍不詳綽號「西瓜」之成年
    男子處，取得具殺傷力供制式90手槍使用之直徑9MM子彈6顆
    等物，而未經許可無故持有上開子彈，並藏置於臺中市○○
    路916之3號2樓之16租屋處內。
六、嗣由台灣台中地方法院檢察署檢察官指揮臺中市警察局第四
    分局、臺中縣警察局霧峰分局、海巡署中部地區巡防局臺中
    機動查緝隊偵辦：
（一）於96年5月15日起，發現庚○○施用之毒品來源係購自丁○○等人，乃開始監控，並先於96年7月4日12時25分許，
      在臺中市○○路○段120巷51弄10號前，逮捕正進行毒品交
      易之甲○○、丙○○等人，當場在甲○○之右手手掌扣得
      如附表二編號一所示之海洛因1包及甫收自丙○○付予之
      購買海洛因款項2千元。
（二）其後經相於關指證及原監控，再發現毒品來源係丁○○、
      乙○○等，於96年7月12日21時20分許，持臺中地方法院
      核發之96年度聲搜字第2754號搜索票，在臺中市○○路
      916之3號2樓之16租屋處，並扣得如附表二編號五至七所
      示之物。
（三）丁○○等人遭逮捕後，依通訊監察及扣案電話所示，而查
      獲向其等購買毒品之戊○○（均另依毒品施用程序辦理）
      等人。
貳、證據能力：
一、本案檢察官、被告等及辯護人並未就除下列以外其餘卷內證
    據資料之證據能力有所爭執，且迄於言詞辯論終結前，均未
    主張有刑事訴訟法第159條第1項不得為證據之情形，是應認
    已同意卷內證據均得作為證據，且經本院審酌後，認無不適
    當之情形，應認本案其餘調查之卷內證據均有證據能力，先
    予敘明。
二、按92年9月1日施行之刑事訴訟法，已酌採英美法系之傳聞法
    則，於第159條第1項明定被告以外之人，於審判外之言詞或
    書面陳述，除法律有規定者外，不得作為證據，用以保障被
    告之反對詰問權。又被告以外之人於檢察事務官、司法警察
    官或司法警察調查中所為之陳述，基於實體發現真實之訴訟
    目的，依第159條之2規定，如與審判中之陳述不符時，經比
    較結果，其先前之陳述，相對「具有較可信之特別情況」，
    且為證明犯罪事實存否所「必要」者，亦例外地賦與證據能
    力（最高法院94年度臺上字第629號判決意旨參照）。
（一）查證人子○○、辛○○就犯罪事實三 (三)，證人辛○○
      就犯罪事實四（三）於警詢之證述為與本院之證述不符，
      而證人子○○、辛○○於警詢時所述上揭被告丁○○、乙○○、辛○○關於前揭犯罪事實部分，均屬證明本件犯罪
      事實存否所必要，自具有必要性。
（二）證人辛○○、子○○警詢筆錄製作之原因俱係因警方執行
      通訊監查得知綽號阿峰者即被告丁○○交易毒品之情形，
      嗣始於前揭時間逮捕丁○○、乙○○、辛○○，並於次日
      即96年7月13日逮捕子○○，此有通訊監查譯文及證人辛○○、子○○警詢筆錄可稽，核其警詢筆錄製作之原因係
      因警方於通訊監查之情形下，擇一不特定時間主動發動而
      為，並非證人辛○○、子○○刻意衡其利害輕重後始受詢
      問，且其等於檢察官偵訊時亦為與警詢相同之供述，足認
      其等於警詢所言並無受到強暴、脅迫、詐欺、利誘或收買
      等外力之影響，其陳述較趨於真實，依此等警詢筆錄製作
      之原因、過程等加以觀察，證人子○○、辛○○於警詢之
      證詞所為陳述，自具有可信之特別情況，而有證據能力。
三、刑事訴訟法第159條之1第1項規定：「被告以外之人於審判
    外向法官所為之陳述，得為證據」，第2項規定：「被告以
    外之人於偵查中向檢察官所為之陳述，除顯有不可信之情況
    者外，得為證據」，查本案證人子○○、辛○○於檢察官偵
    訊時，於以證人身分訊問前業經具結，且被告辛○○、乙○○及其等指定、選任辯護人並未提出證據證明上開證人於偵
    訊陳述，有何「顯不可信之情況」之情形，依前揭規定，自
    應認有證據能力。
參、認定犯罪事實所憑之證據、理由及對被告丁○○、乙○○、
    辛○○辯解不採之理由：
一、辯解要旨：前揭犯罪事實，業據被告甲○○坦承不諱，被告
    丁○○固坦承犯罪事實三 (二)1、2、4及犯罪事實四、五部
    分不諱 (本院卷<一>第164、165頁)，惟矢口否其餘犯行，
    辯稱：犯罪事實三 (一)部分，伊係向庚○○買狗，與庚○○並無何毒品往來，犯罪事實三 (三)部分伊不認識戊○○
    云云。被告乙○○否認前揭犯行，辯稱: 伊並未指揮辛○○
    運送毒品予戊○○，伊交給辛○○香煙盒，惟不知內有海洛
    因云云。被告辛○○坦承犯罪事實四部分，惟否認其餘前揭
    犯行，辯稱:
    伊並未受丁○○、乙○○之指示販賣毒品予戊○○等語。
二、犯罪事實三 (一)部分: 此部分犯罪事實，業據證人庚○○
    於96年5月15日檢察官偵訊中證稱：伊係施用海洛因，綽號
    「阿堂」男子抓狗予伊訓練沒有錢付，遂以毒品抵償，伊向
    「阿堂」拿過4、5次，每次都是1千元，在臺中世貿附近交
    貨伊都打他0000000000號跟阿堂聯絡聯絡等語（96年毒偵字
    第2553號影印卷第7、8頁），次於本院於96年11月28日審理
    時證稱：「（問：所述是否實在？〈提示庚○○筆錄毒偵
    2553號第7頁〉）我當時的意思是說他抓狗來讓我訓練，我
    沒有跟他拿錢，他給我海洛因也沒有跟我拿錢」、「（問：
    你說在台中世貿跟阿堂拿過4、5次，每次1仟元，是否實在
    ？）那時候我確實有找過他，在台中世貿那邊，向他拿海洛
    因，拿過4、5次，但我身上沒有錢，因為他之前請我訓練狗
    都沒給我錢，意思要用海洛因抵狗的訓練費」（本院卷<二>
    第24至27頁），經核證人庚○○之指證一致，又證人庚○○
    於本院審理中固另證稱：丁○○除在台中世貿交付伊海洛因
    外，另至伊狗店亦有交付海洛因，二處共計交付其10至12次
    海洛因等語 (同上卷頁)，惟證人庚○○對被告丁○○於狗
    店交付海洛因予伊用以抵償債務之詳確次數亦證稱：忘記了
    等語（本院卷＜二＞第25頁），足見證人庚○○應係因向被
    告丁○○購入毒品之次數、時間甚多而混淆，是僅於檢察官
    偵查中就其記憶所及較詳確之部分而為證述，故要難以前揭
    證人庚○○所述有所不同，逕認其所述全不可採信，惟就證
    人庚○○向被告購入毒品之次數、金額，自應以有利於被告
    之丁○○之共計4次每次1千元計為認定依據，又被告丁○○
    於本院先稱: 伊曾向庚○○買狗，伊不知庚○○有無施用毒
    品，與庚○○亦無何毒品往來云云 (本院卷<一>第131頁)，
    次又辯稱: 伊僅係拿海洛因請庚○○云云 (本院卷<二>第28
    頁)，其所辯反覆自難採信，再證人庚○○確有施用施用海
    洛因，亦有中山醫學大學附設醫院檢驗科藥物檢測中心尿液
    檢驗報告1紙可稽（96年毒偵字第2553號影印卷第18頁），
    事證明確，被告丁○○此部分所辯顯不足採信，其犯行堪以
    認定。
三、犯罪事實三（二）:
（一）此部分犯罪事實，業據證人丙○○於96年7月4日檢察官偵
      訊中證稱：伊今天（96年7月4日）於10點或11點左右跟「
      阿峰」0000000000號電話聯繫買海洛因，雙方約在澄清醫
      院，「阿峰」不是甲○○。伊從2、3個星期前開始跟「阿
      峰」買毒品，第1次買1包1千元，約下午2、3點由甲○○
      送來，第2次（隔2天）買1包1千元，也是下午2、3點由甲○○送來，第三次（又隔2、3天）買不是甲○○送來，伊
      跟阿峰約隔2天買1次，今天是買2千元海洛因，由甲○○
      送來，今天是看到他第4或第5次，今天購買海洛因的2千
      元已交付甲○○，但甲○○毒品未及交予伊即為警查獲等
      語（96年偵字第16627 號卷第13、14頁），次於96年8月
      13日檢察官偵訊亦為相同之證述（96年偵字第16627號卷
      第27、28頁），復於本院審理中證稱：「（問你只有跟阿
      峰約的時候，甲○○出現幾次？）2、3次。」、「（問：
      你是當場給甲○○錢？）有。」、「 (問: 你總共給甲○○錢去買海洛因，1千有幾次、2千有幾次)2 千有1次，1
      千的2次，最後1次是2千元」、「 ( 問: 你是否指你向阿
      峰買毒品，談妥交易的金額及交付的地點，但你沒有看過
      阿峰這個人，都是由甲○○來送貨，你把款項交給甲○○
      ？)對」、「 (問: 阿峰是否就是甲○○？) 不是」等語
      (本院卷<二>第29至33頁）。
（二）證人癸○○於96年7月13日檢察官偵訊中證稱：000000000
      0號是「阿峰」的電話，他本名丁○○等語（96年毒偵字
      第3662號影印卷第2頁反面、第3頁），證人甲○○即共同
      被告於96年7月4日檢察官偵訊中供稱：伊今天去澄清醫院
      那邊找藥頭「小林」即「阿峰」拿東西。「阿峰」電話
      0000000000，伊都打這支電話跟他聯繫（96年偵字第1664
      5號卷第11至13頁），於96年7月17日檢察官偵訊中證稱：
      丁○○就是「小林」等語（96年偵字第16645號卷第133頁
      ），於本院坦承犯行並證稱: 前揭犯罪事實三 (二) 部分
      係由丙○○打電話予丁○○，二人談妥價錢後，丁○○告
      知伊並將毒品交予伊，再由伊交予丙○○等語 (本院卷<
      二>第160、161頁)。
（三）此外，並有新台幣2000元及海洛因1包 (驗後淨重0．2434
      公克)扣案足佐，又前揭扣案海洛因確含有一級毒品海洛
      因成份，此有行政院草屯療養院96年7月12日草療鑑字第
      096004759號鑑定書1紙可稽（96年偵字第16645號卷第154
      頁），再證人丙○○確有施用施用海洛因，亦有中山醫學
      大學附設醫院檢驗科藥物檢測中心尿液檢驗報告1紙可稽
      （96年偵字第16627號卷第21頁），復有0000000000 通聯
      紀錄1份在卷可稽 (96偵16645號卷第98至108頁)，事證明
      確，被告丁○○此部分所辯顯不足採，被告甲○○之自白
      及被告丁○○之部分自白堪認與事實相符，被告丁○○、
      甲○○此部分犯行均堪以認定。
四、犯罪事實三（三）:
（一）此部分犯罪事實，業據證人子○○（原名彭啟錚）於96年
      7 月13日警詢（第1次）證稱：伊以0000000000號行動電
      話聯絡綽號「少年」（經指認為辛○○）之0000000000號
      行動電話購買海洛因。96年7月11日18時35分46秒電話譯
      文中對方（0000000000）說「自己人我跟你說比你散裝5
      倍以上」意指他賣給伊的海洛因純度很高。96年7月11日
      18時35分46秒電話譯文中「我吉錚，你可以幫我送檳榔3
      」意指伊要向他買海洛因3千元；對方（0000000000）說
      「300喔」意指3千元。96年7月4日9時50分36秒電話譯文
      中「50檳榔啦」意指要跟辛○○買5百元海洛因等語（中
      分4偵字第096001865 8號卷第47至51頁），證人子○○於
      96年7月13日警詢（第2次）證稱：伊曾於前揭犯罪事實三
      (三)所示時、地，撥打0000000000及0000000000號行動電
      話，接聽及交易、收錢的都是辛○○等語（中分4偵字第
      0960018 658號卷第54至57頁)，次於96年7月13日檢察官
      偵訊時亦證稱：伊前揭警詢屬實等語（96年偵字第17031
      號卷第23頁），又證人子○○固於前揭偵查中證稱：伊係
      與被告辛○○電話聯絡接洽購買海洛因事實云云，惟查前
      揭通聯係證人子○○與被告乙○○之對話，此業據被告乙○○供承在卷 (中分四偵字第09600186 58號卷第25、26
      頁)，是證人子○○此部分之指證固未儘詳確，惟因子○○係向被告丁○○、乙○○、辛○○等所組之販毒集團購
      毒，而實際交付海洛因者為被告辛○○，又證人子○○於
      前揭偵查中僅供出被告辛○○，故其僅泛稱係由辛○○接
      聽聯絡，依此情節，尚難逕以證人子○○此部分指證之瑕
      疵影響其餘證言之憑信性。
（二）證人即共同被告辛○○於96年7月13日警詢中證稱：伊與
      丁○○、乙○○等平常稱海洛因為「檳榔」，檳榔1百元
      代表海洛因1千元，以此類推。0000000000號電話係丁○○所使用。伊於96年7月4日起幫丁○○販賣毒品（中分4
      偵字第0960018658號卷第32、34至38頁），次於96年7月
      13日檢察官偵訊時證稱：伊曾與丁○○共同販售交付毒品
      予子○○等語（96年偵字第17031號卷第18頁）。
（三）被告乙○○於96年7月13日警詢中供稱：0000000000號行
      動電話是丁○○在使用（中分4偵字第0960018658號卷第
      19至29頁中分4偵字第0960018765號卷第24至25頁），而
      該電話既為丁○○所用，又交由被告乙○○供與子○○為
      前揭聯絡販賣海洛因之用，被告丁○○復與被告辛○○共
      同販售交付海洛因予子○○，被告丁○○、乙○○、辛○○自具犯意之聯絡及行為之分擔甚明。
（四）被告丁○○所有而由被告乙○○所使用之0000000000號電
      話，有下列被告乙○○與子○○之對話：
       「小玉」（下稱A）所持用之0000000000號電話與子○○
       （下稱B）所持用之0000000000號行動電話於下列時間有
       以下對話：
       96年7月4日9時50分36秒：「B：50檳榔啦!A：好，你
         到了再打！B：好。」
       96年7月11日18時35分46秒：「A：自己人我跟你說散
         裝5倍以上。B：好！A：你不能缺錢喔！B：好。」
       96年7月11日19時3分5秒：「B：我吉爭！你可以幫我
         送檳榔3。A ：300喔！B：好... 」
       此有通信監察譯文表1份（中分偵四字第0960018658號卷
       第101、112頁）在卷可稽，而被告乙○○於警詢既坦承
       有與子○○為前揭對話之內容，參酌前揭證人子○○及
       證人即共同被告辛○○對前揭通話內容及「檳榔」係海
       洛因之暗語之說明，堪認被告乙○○確有參與犯罪事實
       欄三 (三)販賣海洛因犯行甚明。
（五）證人子○○固於本院證稱：伊僅認識被告辛○○，不認識
      丁○○、乙○○，前揭伊與阿峰、小玉之通聯內容係伊向
      該等人購買檳榔，伊未曾向被告辛○○購買海洛因云云（
      本院卷＜二＞第152至153頁），惟查前揭本案相關通聯譯
      文中之阿峰、小玉確係被告丁○○、乙○○1節，業據乙○○於警詢供述如前，並據證人丁○○證述在卷（本院卷
      ＜二＞第157頁），且前揭譯文中之「檳榔」係海洛因之
      暗語，亦據前揭證人子○○、辛○○供證一致，證人即共
      犯辛○○於檢察官偵訊中亦明確證稱：被告丁○○並未開
      檳榔店等語（96年度偵字第17031號卷第61頁），再苟證
      人子○○向被告丁○○、乙○○外叫檳榔，依其前揭通話
      內容之簡略，其與被告丁○○應甚為熟稔，何以證人子○○竟於本院證稱不認識被告丁○○、乙○○，又既係外叫
      檳榔，被告乙○○自應為應允送往之語句，要無回稱「好
      ，你到了再打」等語句之可能，證人子○○於本院所為有
      利被告丁○○、乙○○、辛○○等之證詞不足採信，被告
      丁○○、乙○○、辛○○所辯自亦不足採。
（六）此外，證人子○○確有施用海洛因，亦有中山醫學大學附
      設醫院檢驗科藥物檢測中心96年7月26日尿液檢驗報告1紙
      可稽，事證明確，被告丁○○、乙○○、辛○○此部分犯
      行亦堪認定。
五、犯罪事實四部分：犯罪事實四（一）（二）部分，業據證人
    己○○、證人即共同被告辛○○於本院審理時證述明確（本
    院卷<二>第34至39頁、第166頁），並有通信監察譯文表1份
    （監察號碼：0000000000）（中分偵四字第0960018658號卷
    第114頁）在卷可稽，堪認被告丁○○、辛○○此部分自白
    與事實相符。犯罪事實四（三）部分，業據證人辛○○於96
    年7月13日檢察官偵訊時證稱：乙○○曾送伊海洛因2次，每
    次600元左右的量等語（96年偵字第17031號卷第17頁），次
    於96年7月25日檢察官偵訊中亦證稱：乙○○曾送2次海洛因
    ，海洛因每次約600元的量等語（96年偵字第17031號卷第60
    頁），核其語意明確一致，亦無與前揭犯罪事實四（二）被
    告丁○○轉讓部分混淆之情形，又被告乙○○與證人辛○○
    係好朋友關係，並無仇恨、糾紛，業據被告乙○○於警詢、
    檢察官偵訊中供述在卷（中分四偵字第096001 8658號卷第
    22頁、96年度偵字第17031號卷第29頁），衡情證人辛○○
    應無誣陷被告乙○○之可能。至證人辛○○固於本院證稱：
    乙○○有拿2次三五香煙的煙盒予伊，惟因乙○○未跟伊說
    香煙內有海洛因，所以乙○○應該不知道內有海洛因云云（
    本院卷＜二＞第165頁），然證人辛○○於本院證稱：「（
    問＜按乙○○給你香煙盒後＞你是當場驗貨還是如何驗貨？
    ）我去廁所驗貨，我沒有在乙○○面前打開香煙盒」、「乙○○把香煙盒給我時，我沒有打開看，直到乙○○離開，我
    去廁所打開看」（同前卷第166頁），惟證人辛○○與乙○○係屬好友關係，2人亦俱有施用毒品，證人辛○○協助被
    告丁○○燕萍搬家，其等互動親近，衡情證人辛○○要無核
    意迴避被告乙○○後始能「驗貨」之必要，證人辛○○於本
    院之前揭證詞，顯有虛以掩飾其與乙○○關係之情形，其所
    為證詞自係維護被告乙○○之詞，不足為採。
六、犯罪事實五部分：此部分犯罪事實，有9MM子彈6顆扣案足佐
    ，又該扣案子彈經採樣貳顆試射，均可擊發，認具殺傷力，
    亦有內政部警政署刑事警察局96年8月9日刑鑑字第09601205
    14號槍彈鑑定書1份可佐（96年偵字第17038號卷第11至13頁
    ），事證明確，被告丁○○此部分犯行亦堪認定。
七、販賣第一級毒品海洛因刑責甚重，政府查緝嚴格，毒品來源
    取得不易，致各該毒品之成本及價格均屬不低，準此，苟非
    有利可圖，被告丁○○、乙○○、辛○○、甲○○豈有甘冒
    風險交易之必要，又如犯罪事實三 (一)部分被告丁○○交
    付海洛因予庚○○固係用於抵債，惟被告丁○○與庚○○既
    無何特殊情誼，被告丁○○涉刑責之險販入海洛因，自無於
    毫無獲利下以購入之原價或未經稀釋逕以抵償債務之可能，
    被告丁○○、乙○○、辛○○、甲○○販售海洛因自均具意
    圖營利之目的甚明。
八、此外，被告丁○○、乙○○、辛○○、甲○○前揭販賣、轉
    讓海洛因、甲基安非他命之單價換算，除前揭另有敘明外，
    則以被告丁○○於本院之供述認定 (本院卷2第227頁)，即
    海洛因1錢約2萬元 (按轉讓、販賣之單價原因有不同，惟亦
    可能涉及純度之不同，爰不予詳予區別)、甲基安非他命他
    命1錢約7、8千元。綜上所述，本案事證明確，被告丁○○
    、乙○○、辛○○所辯不足為採，其等與被告甲○○之犯行
    均堪以認定。
肆、論罪科刑部分：
一、核被告丁○○、乙○○、辛○○、甲○○所為，分別係犯如
    附表一所示之罪。被告丁○○、乙○○、辛○○、甲○○前
    述販賣、轉讓一、二級毒品前持有第一、二級毒品之低度行
    為，應分別為販賣、轉讓第一、二級毒品之高度行為所吸收
    ，均不另論罪。被告丁○○、辛○○就犯罪事實四（一）部
    分所為係犯轉讓第一級毒品罪，公訴意旨以被告丁○○、辛○○此部分所為係犯毒品危害防制條例第四條第1項之販賣
    第一級毒品罪，惟查此部分證人辛○○於檢察官偵訊時固證
    稱：「清雄」來找伊，伊去丁○○那拿海洛因1千元，嗣伊
    跟「清雄」在加油站旁巷子內注射等語（96年偵字第17031
    號卷第61頁），惟證人辛○○前於警詢即已證稱: 此部分丁○○交代不要收錢等語 (中分四偵字第0960018658號卷第36
    頁)，而證人辛○○於偵查中對被告丁○○之犯行詳為指證
    ，衡情警詢中應無維護丁○○此部分之必要，此外，公訴人
    並無其它積極證據證明被告丁○○、辛○○此部分交付海洛
    因予己○○有何營利之目的，是公訴人認被告丁○○、辛○○此部分所為係屬販賣第一級毒品罪，容有誤會，起訴法條
    應予變更。被告丁○○、乙○○、辛○○、甲○○就如附表
    一各該編號所示共犯部分，有犯意聯絡與行為分擔，俱為共
    同正犯。被告丁○○、乙○○有如犯罪事實欄所載之前案執
    行紀錄，此有台灣台中地方法院檢察署及台灣高等法院被告
    全國前案紀錄表各1份在卷可稽，其2人受有期徒刑之執行完
    畢後故意再犯本案前揭之罪，均為累犯，除販賣第一級毒品
    罪之法定本刑為死刑及無期徒刑部分依刑法第64條第1項、
    第65條第1項之規定，均不得加重外，應依法加重其刑。被
    告乙○○、辛○○、甲○○販賣第一級毒品海洛因，其行為
    戕害國民健康、助長施用毒品惡習，然衡諸本案經查獲被告
    被告乙○○、辛○○、甲○○販賣海洛因之對象均只1人，
    所販賣之數量非鉅，就其犯罪情節觀之，尚非重大，且被告
    乙○○、辛○○、甲○○販賣第一級毒品海洛因，僅係零星
    之小額交易，倘科以法定本刑死刑、無期徒刑，誠為情輕法
    重，猶嫌過苛，本院衡其犯罪情狀，認倘對其販賣海洛因之
    犯行科以法定最輕刑之無期徒刑，猶嫌過重，衡情尚有可憫
    恕之處，爰均依刑法第59條規定，減輕其刑，就被告乙○○
    部分並依法先加後減之。
二、審酌被告丁○○、乙○○、辛○○、甲○○販賣第一級毒品
    ，直接戕害國民身心健康，間接危害社會治安，敗壞社會善
    良風氣，進而導致施用毒品之人為購買毒品施用而觸犯刑典
    之情事發生，被告丁○○就犯行居於主要之地位，被告辛○○於偵查中坦承犯行，被告甲○○於本院審理中坦承犯行，
    被告丁○○坦承部分犯行，被告乙○○否認犯行，被告乙○○、辛○○、甲○○所販賣毒品之數量非鉅，被告丁○○、
    辛○○、乙○○所轉讓毒品及被告丁○○持有子彈之數量非
    鉅等一切情狀，分別量處如附表一所示之刑，並就被告乙○○、辛○○、甲○○定其應執行之刑，就被告丁○○宣告無
    期徒刑部分宣告褫奪公權終身，就被告丁○○犯罪事實五部
    分諭知罰金如易服勞役之折算標準，就被告丁○○部分依刑
    法第51條第3款、第4款之規定，僅執行一無期徒刑、罰金及
    從刑部分。
三、從刑沒收銷燬及沒收部分：
（一）毒品危害防制條例第19條第1項規定，犯販賣、運輸毒品
      罪者，其犯罪所得之財物，均沒收之，係採義務沒收主義
      ，故其犯罪所得之對價，不問其中成本若干，利潤多少，
      均應全部諭知沒收，以貫徹政府查禁煙毒之決心，並符立
      法本旨（最高法院95年度台上字第3133號判決參照）。本
      件被告丁○○、乙○○、辛○○、甲○○就販賣海洛因如
      附表1之所得自應依法宣告沒收，就其未扣案部分並諭知
      如全部或一部不能沒收時，以其財產抵償之，已扣案之二
      千元部分則逕予沒收。
（二）扣案如附表二編號一所示之海洛因，為本案查獲供販賣用
      之毒品，均依毒品危害防制條例第18條第1項前段規定，
      應予宣告沒收銷燬之。扣案附表二編號六所示之物，係屬
      被告丁○○所有供犯罪事實欄三 (二)所用，業據被告丁○○供明 (本院卷<一>第167頁，惟無證據足認為其餘犯
      罪事實蘭三 (一)（三）販賣海洛因所用)，附表二編號二
      之物係供犯罪事實欄三 (一)所用，附表二編號三之物係
      供犯犯罪事實欄三 (二)所用，附表二編號四、五之物係
      供犯犯罪事實欄三 (三)所用，附表二編號五之物亦為供
      犯犯罪事實欄四 (一)所用，爰均依毒品危害防制條例第
      19 條第1項義務沒收主義之規定，在所犯各罪下，併予宣
      告沒收之，又附表二編號二、三、四之物未據扣案，爰依
      同條項之規定諭知如全部或一部不能沒收時，追徵其價額
      。
（三）公訴意旨並未認另扣案之第二級毒品甲基安非他命7包含
      袋重7包9．91公克、第一級毒品海洛因14包含袋重37．23
      公克係屬被告丁○○意圖營利而販入之毒品，自與本案起
      訴及認定之犯罪事實無關，應屬丁○○另涉施用一、二級
      毒品案件之證物，無從於本案宣告沒收。又扣案裝海洛因
      毒品之塑膠罐、裝置毒品之整理箱1個及0000000000、000
      0000000、0000000000行動電話，無證據足認與被告丁○○等前揭犯行有直接關連性，記載販毒之紙張2張 (中分
      四偵字第0960018658號卷第89、90頁)，亦係與前揭犯罪
      事實無直接關連性之數字、電話記載，均無從於本案宣告
      沒收。
乙、無罪及不另為無罪諭知部分
壹、公訴意旨另略以:
一、被告乙○○、丁○○、辛○○除前揭犯罪事實三 (三)外，
    另共同基於犯意之聯絡，於下列時、地共同販賣海洛因予子
    ○○:
（一）丁○○、乙○○於96年7月7日，以門號0000-000000號行
      動電話為聯繫工具，接受戊○○（與郝錕合資）之購毒（
      以門號0000-000000號行動電話聯繫），同意販賣海洛因1
      小包1 千元，並由辛○○運送毒品至臺中市○○路與朝馬
      路口附近現場交易，及收取1千元。
（二）丁○○、乙○○於96年7月9日，以門號0000-000000號行
      動電話為聯繫工具，接受戊○○（與郝錕合資）之購毒（
      以門號0000000000號行動電話聯繫），同意販賣海洛因1
      小包1千元，並由辛○○運送毒品至臺中市○○路與朝馬
      路口附近現場交易，及收取1千元。
（三）丁○○、乙○○於96年7月10日18時許，以門號0000-0000
      00號行動電話為聯繫工具，接受戊○○之購毒（以門號
      0000-0 0000 0號行動電話聯繫），同意販賣海洛因1小包
      1千元，並由辛○○運送毒品至臺中市○○路與朝馬路口
      附近現場交易，及收取1千元。
（四）丁○○、乙○○於96年4月中旬某日起至96年7月11日18時
      35分許前某日，另接受戊○○之購毒（以門號0000-0000
      00號行動電話聯繫），同意販賣海洛因1包1千元至少10次
      ，並由辛○○運送毒品至臺中市工業區附近現場交易，及
      收取現金至少1萬元。因認被告丁○○、乙○○、辛○○
      此部分亦涉犯販賣第一級毒品罪嫌。
二、被告丁○○、乙○○、辛○○基於販賣海洛因之犯意聯絡，
    於96年7月12日13時許，接受以駕駛計程車為業之癸○○之
    購毒（門號0000-000000號行動電話聯繫），同意販賣海洛
    因1小包1千元，並由辛○○運送毒品至臺中市○○○路與工
    業18路路口附近現場交易（尚未收費）。被告丁○○、乙○○、辛○○此部分涉犯販賣第一級毒品罪嫌。
三、丁○○基於販賣第一級毒品海洛因營利之犯意，於96年農曆
    春節期間，以上開門號行動電話為聯繫工具，2次接受甲○○之購毒，每次同意販賣海洛因1小包1千元，並由丁○○運
    送毒品至臺中市○○○路距離澄清醫院約3-4百公尺處某「7
    －11統一便利商店」前現場交易，得款2千元，因認被告丁○○此部分涉犯販賣第一級毒品罪嫌。
四、丁○○明知槍砲彈藥刀械管制條例所列管之槍枝主要零組件
    ，非經主管機關許可，不得無故持有，竟基於持有管制槍枝
    主要零組件之犯意，於民國96年6月底至7月初間某日（即遭
    查緝前約10左右），在臺中市水湳地區某處，由年籍不詳綽
    號「西瓜」之成年男子處，取得撞針損壞，但其槍管貫通及
    結構完整之仿德林吉雙管手槍製造之手槍1支（槍枝管制編
    號：0000000000），因認被告丁○○此部分涉犯槍砲彈藥刀
    械管制條例第12第4項未經許可持有槍枝主要組成零件罪嫌
    。
貳、按犯罪事實應依證據認定之，無證據不得認定犯罪事實；又
    不能證明被告犯罪者，應諭知無罪之判決，刑事訴訟法第1
    54條第2項、第301條第1項分別定有明文；且認定不利於被
    告之事實，須依積極證據，苟積極證據不足為不利於被告事
    實之認定時，即應為有利於被告之認定，更不必有何有利之
    證據，亦有最高法院30年上字第816號判例可資參照；
參、訊據被告丁○○、乙○○、辛○○均否認前揭犯行，經查:
一、前揭公訴意旨一部分：公訴意旨一（一）（二）（三）部分
    ，經查證人子○○於警詢及檢察官偵訊中俱證稱：伊係以00
    00000000號電話撥打0000000000及0000000000號購買海洛因
    等語（中分4偵字第0960018658號卷第55頁、96毒偵字第367
    2頁)，惟查依卷附前揭門號之通聯紀錄 (同前警卷第101、1
    02、109至114頁)，並無於公訴意所指時間與0000000000通
    聯之紀錄，是證人子○○此部分之指述自屬有疑，又證人子
    ○○就公訴意旨一 (四)部分關於向被告辛○○等購得海洛
    因之次數、時間、地點等情形均不明確，且該部分復無其他
    證人之證述或通聯紀錄足佐，自不足為認定犯罪事實之依據
    ，公訴人關於此部分犯罪事實之證明，容有舉證之未足，自
    應為被告丁○○、乙○○、辛○○此部分均為無罪之諭知。
二、前揭公訴意旨二部分: 證人辛○○固於警詢證稱: 伊曾於96
    年7月12日受命於丁○○送海洛因1千元予癸○○等語（中分
    四偵字第0960018765號卷第31頁），惟查證人辛○○次於96
    年7月25日檢察官偵訊時即改證稱：計程車的那個人 (按即
    癸○○)是丁○○要伊拿1千元給他等語（96年偵字第17031
    號卷第61頁），又證人癸○○於96年7月13日警詢（第1次）
    中即否認向丁○○購買海洛因等語（中分4偵字第096001865
    8號卷第39至43頁），於96年7月13日警詢（第2次）中亦否
    認向辛○○拿取海洛因等語（中分4偵字第0960018658號卷
    第44至46頁），於96年7月13日檢察官偵訊中證稱：伊並未
    向丁○○購買毒品等語（96年偵字第3662號影印卷第2頁反
    面、第3頁），於96年11月28日本院審理時證稱：伊認識丁○○，伊撥打丁○○電話係為向丁○○借款，用以付計程車
    租金。今年7月12日打電話給丁○○亦係為此目的等語（本
    院卷<二>40、41頁），且卷附通信監察譯文表1份（監察號
    碼：0000000000）（中分四偵字第096001865 號卷第113頁
    ）被告丁○○與癸○○之對話內容如下:
    阿峰<即丁○○>（下稱A）所持用之0000000000號電話與「
    阿嘉<即癸○○>」（下稱B）所持用之0000000000號行動電
    話於下列時間有以下對話：
    １、96年7月12日13時15分54秒：「B：我阿嘉我不方便跟你
        差一下好嗎？。A：你來再說！中彰圓環這。B：18路嗎
        ？A：恩！」
    ２、96年7月12日13時30分：「A：我老婆說讓你欠都不還。
        B ：拜託。A：我現金二千現金借你呢？B：你過來我弄
        環你。A：加油站7-11那。B：好！」
    核其語意亦難認逕證人癸○○所指借款之情節顯不可採，是
    被告丁○○、辛○○此部分犯罪事實之證明，仍有合理之懷
    疑存在，不足使本院達可確信之程度，自應為被告丁○○、
    楊倍有利之認定，爰為被告丁○○、辛○○、乙○○此部分
    無罪之諭知。
三、前揭公訴意旨三部分: 證人即共同被告甲○○於96年7月17
    日檢察官偵訊時固證稱：伊跟丁○○買過毒品，是丙○○介
    紹的，本次就是跟他買的1包1千元，我與丙○○合資1人
    500元，是我第1次跟他合買云云（96年偵字第16645號卷第
    133、134頁），於96年8月2日偵訊時證稱：除與丙○○合購
    該次外，另1次是今年農曆過年期間跟綽號「阿龍」的朋友
    1起去跟丁○○買2次海洛因，每次1千元，由「阿龍」打電
    話給小林，到澄清醫院3、4百公尺處的7-11交易云云（96
    年偵字第16645號卷第144至147頁），惟查證人甲○○於本
    院證稱: 伊並未向被告丁○○購買海洛因，伊前於檢察官偵
    訊中係為脫罪而為不實陳述等語 (本院卷<二>第159頁)，次
    查證人甲○○係與被告丁○○基於共同販賣海洛因之犯意而
    數次販賣海洛因予丙○○業如前述，是證人甲○○前揭於檢
    察官偵訊中證稱其經由丙○○介紹向被告丁○○購買毒品云
    云顯非屬實，又證人甲○○與被告丁○○往來密切，前於檢
    察官偵查中復否認前揭犯罪事實欄三 (二)部分 (96年度偵
    字第16645號卷第145頁甲○○筆錄參照)，其於偵查中為脫
    免與被告丁○○間之共犯關連性，自可能將共犯之角色詞飾
    為單純之向被告丁○○之購毒者，此外，此部分除證人甲○○單一且供述不一之證詞外，別無其它積極證據足佐，被告
    丁○○此部分犯罪事實，亦有合理之懷疑存在，應為被告丁○○有利之認定，而為被告丁○○無罪之諭知。至被告丁○○於本院另供稱：伊曾在96年6、7月間有拿海洛因予甲○○
    施用等語（本院卷(一)第131頁），惟查此部分僅被告丁○○
    單一之自白，且與前揭起訴部分時間不同，顯非同一社會事
    實，本院無從審究，併此敘明。
四、前揭公訴意旨四部分: 前揭扣案仿德林吉雙管手槍製造之手
    槍1支（槍枝管制編號：0000000000），其撞針損壞，無法
    供擊發適當子彈使用，認不具殺傷力，依現狀，應非屬內政
    部公告之槍砲主要組成零件，此有內政部97年1 月29日內授
    警字第0970870160號函1紙在卷可稽（本院卷＜二＞第174頁
    ），是被告丁○○此部分犯罪事實自無從證明，惟此部分公
    訴人亦認與前揭論罪科刑持有具殺傷力子彈部分有想像競合
    犯之裁判上1罪之關係，爰不另為被告丁○○此部分無罪之
    諭知。
據上論斷，應依刑事訴訟法第299條第1項前段、第301條第1項、
第300條，毒品危害防制條例第4條第1項、第8條第1項、第2項、
第18條第1項前段、第19條第1項，槍砲彈藥刀械管制條例第12條
第4項，刑法第11條、第28條、第37條第1項、第47條第1項、第
42條第3項前段、第51條第3款、4款、第5款、第38條第1項第1款
，刑法施行法第1條之1，判決如主文。
中    華    民    國    97    年    3    月    26    日
                  臺灣臺中地方法院刑事第二庭
                                審判長法  官  曾佩琦
                                      法  官  陳姵君
                                      法  官  郭書豪
以上正本證明與原本無異。
如不服本判決，應於收受送達後10日內向本院提出上訴書狀（應
附繕本）。
中    華    民    國    97    年    3    月    26    日
                                      書記官  陳美虹
附錄法條：
毒品危害防制條例第4條第1項：
製造、運輸、販賣第1級毒品者，處死刑或無期徒刑；處無期徒
刑者，得併科新臺幣 1 千萬元以下罰金。
前五項之未遂犯罰之。
毒品危害防制條例第8條第1項、第2項：
轉讓第1級毒品者，處1年以上7年以下有期徒刑，得併科新臺幣
1百萬元以下罰金。
轉讓第二級毒品者，處6月以上5年以下有期徒刑，得併科新臺幣
70萬元以下罰金。
槍砲彈藥刀械管制條例第12條第4項
未經許可，持有、寄藏或意圖販賣而陳列子彈者，處5年以下有
期徒刑，併科新台幣300萬元以下罰金。
附表1
┌──┬────┬────┬───────────────────┐
│編號│犯罪行為│所犯法條│論處之罪及所宣告之刑                  │
│    │及共犯行│        │                                      │
│    │為人    │        │                                      │
├──┼────┼────┼───────────────────┤
│ 1  │如犯罪事│毒品危害│丁○○販賣第一級毒品，共肆罪，均累犯，│
│    │實三 (一│防制條例│各處無期徒刑，褫奪公權終身。因販賣第一│
│    │)丁○○ │第四條第│級毒品所得計新台幣肆仟元沒收之，如全部│
│    │        │一項    │或一部不能沒收時，以其財產抵償之，如附│
│    │        │        │表二編號二所示之物沒收，如全部或一部不│
│    │        │        │能沒收，追徵其價額。                  │
├──┼────┼────┼───────────────────┤
│ 2  │如犯罪事│同上    │丁○○共同販賣第一級毒品，累犯，處無期│
│    │實三(二)│        │徒刑，褫奪公權終身，因販賣第一級毒品所│
│    │1       │        │得之新台幣壹仟元沒收之，如全部或一部不│
│    │丁○○、│        │能沒收時，以其財產抵償之。如附表二編號│
│    │甲○○  │        │三所示之物沒收，如全部或一部不能沒收，│
│    │        │        │追徵其價額。如附表二編號六所示之物沒收│
│    │        │        │。                                    │
│    │        │        │甲○○共同販賣第一級毒品，處有期徒刑拾│
│    │        │        │伍年肆月，因販賣第一級毒品所得之新台幣│
│    │        │        │壹仟元沒收之，如全部或一部不能沒收時  │
│    │        │        │，以其財產抵償之。如附表二編號三所示之│
│    │        │        │物沒收，如全部或一部不能沒收，追徵其價│
│    │        │        │額。如附表二編號六所示之物沒收。      │
├──┼────┼────┼───────────────────┤
│ 3  │如犯罪事│同上    │同上                                  │
│    │實三(二)│        │                                      │
│    │2       │        │                                      │
│    │丁○○、│        │                                      │
│    │甲○○  │        │                                      │
├──┼────┼────┼───────────────────┤
│ 4  │如犯罪事│同上    │丁○○同上                            │
│    │實三(二)│        │                                      │
│    │3       │        │                                      │
│    │丁○○、│        │                                      │
│    │不詳年籍│        │                                      │
│    │成年男子│        │                                      │
├──┼────┼────┼───────────────────┤
│ 5  │如犯罪事│同上    │丁○○共同販賣第一級毒品，累犯，處無期│
│    │實三 (二│        │徒刑，褫奪公權終身，因販賣第一級毒品所│
│    │)4      │        │得之新台幣貳仟元沒收之。如附表二編號三│
│    │丁○○、│        │所示之物沒收，如全部或一部不能沒收，追│
│    │甲○○  │        │徵其價額。如附表二編號六所示之物沒收。│
│    │        │        │扣案如附表二編號一所示之海洛因沒收銷燬│
│    │        │        │之。                                  │
│    │        │        │甲○○共同販賣第一級毒品，處有期徒刑拾│
│    │        │        │伍年肆月，因販賣第一級毒品所得之新台幣│
│    │        │        │貳仟元沒收之。如附表二編號三所示之物沒│
│    │        │        │收，如全部或一部不能沒收，追徵其價額。│
│    │        │        │如附表二編號六所示之物沒收。扣案如附表│
│    │        │        │二編號一所示之海洛因沒收銷燬之。      │
│    │        │        │(按此二千元業據扣案，無不能沒收抵償之 │
│    │        │        │問題)                                 │
├──┼────┼────┼───────────────────┤
│    │如犯罪事│同上    │丁○○共同販賣第一級毒品，累犯，處無期│
│ 6  │實三(三)│        │徒刑，褫奪公權終身，因販賣第一級毒品所│
│    │1       │        │得之新台幣伍佰元沒收之，如全部或一部不│
│    │丁○○、│        │能沒收時，以其財產抵償之。如附表二編號│
│    │乙○○、│        │四所示之物沒收，如全部或一部不能沒收，│
│    │辛○○、│        │追徵其價額。                          │
│    │        │        │辛○○共同販賣第一級毒品，處有期徒刑拾│
│    │        │        │伍年肆月，因販賣第一級毒品所得之新台幣│
│    │        │        │伍佰元沒收之，如全部或一部不能沒收時，│
│    │        │        │以其財產抵償之。如附表二編號四所示之物│
│    │        │        │沒收，如全部或一部不能沒收，追徵其價額│
│    │        │        │。                                    │
│    │        │        │乙○○共同販賣第一級毒品，累犯，處有期│
│    │        │        │徒刑拾伍年拾月，因販賣第一級毒品所得之│
│    │        │        │新台幣伍佰元沒收之，如全部或一部不能沒│
│    │        │        │收時，以其財產抵償之。如附表二編號四所│
│    │        │        │示之物沒收，如全部或一部不能沒收，追徵│
│    │        │        │其價額。                              │
├──┼────┼────┼───────────────────┤
│7   │如犯罪事│同上    │丁○○共同販賣第一級毒品，累犯，處無期│
│    │實三(三)│        │徒刑，褫奪公權終身，因販賣第一級毒品所│
│    │2       │        │得之新台幣參仟元沒收之，如全部或一部不│
│    │丁○○、│        │能沒收時，以其財產抵償之。如附表二編號│
│    │乙○○、│        │五所示之物沒收。                      │
│    │辛○○、│        │辛○○共同販賣第一級毒品，處有期徒刑拾│
│    │        │        │伍年肆月，因販賣第一級毒品所得之新台幣│
│    │        │        │參仟元沒收之，如全部或一部不能沒收時，│
│    │        │        │以其財產抵償之。如附表二編號五所示之物│
│    │        │        │沒收。                                │
│    │        │        │乙○○共同販賣第一級毒品，累犯，處有期│
│    │        │        │徒刑拾伍年拾月，因販賣第一級毒品所得之│
│    │        │        │新台幣參仟元沒收之，如全部或一部不能沒│
│    │        │        │收時，以其財產抵償之。如附表二編號五所│
│    │        │        │示之物沒收。                          │
│    │        │        │(附表二編號五業扣案，無追徵之問題)    │
├──┼────┼────┼───────────────────┤
│8   │如犯罪事│毒品危害│丁○○轉讓第一級毒品，共肆罪，其中一罪│
│    │實四    │防制條例│共同，均累犯，各處有期徒壹年伍月。犯罪│
│    │丁○○與│第八條第│事實欄四 (一)部分如附表二編號五所示之 │
│    │辛○○或│1項     │物沒收。又轉讓第二級毒品，共貳罪，各處│
│    │丁○○、│        │有期徒刑捌月。                        │
│    │乙○○單│        │辛○○共同轉讓第一級毒品，處有期徒刑壹│
│    │獨犯之  │        │年肆月。如附表二編號五所示之物沒收。  │
│    │        │        │乙○○轉讓第一級毒品，共貳罪，均累犯，│
│    │        │        │各處有期徒刑壹年伍月。                │
├──┼────┼────┼───────────────────┤
│9   │如犯罪事│槍砲彈藥│丁○○犯非法持有子彈罪，累犯，處有期徒│
│    │實五    │刀械管制│刑肆月，併科罰金新台幣參萬元，罰金如易│
│    │丁○○  │條例第十│服勞役，以新臺幣壹仟元折算壹日，扣案如│
│    │        │二條第四│附表二編號七所示之物，均沒收。        │
│    │        │項      │                                      │
└──┴────┴────┴───────────────────┘
附表二
┌──┬──────────────────────┐
│編號│ 扣    押    物    品    名    稱           │
├──┼──────────────────────┤
│ 1  │海洛因壹包（驗後淨重0．2434公克)            │
├──┼──────────────────────┤
│ 2  │0000000000電話(含sim卡)                     │
├──┼──────────────────────┤
│ 3  │0000000000電話(含sim卡)                     │
├──┼──────────────────────┤
│ 4  │0000000000電話(含sim卡)                     │
├──┼──────────────────────┤
│ 5  │0000000000電話(含sim卡)                     │
├──┼──────────────────────┤
│ 6  │電子磅秤四台、塑膠分裝袋1包                 │
├──┼──────────────────────┤
│ 7  │具殺傷力直徑約9ｍｍ子彈陸顆（其中貳顆業經試 │
│    │射失其違禁物性質不予沒收）                  │
└──┴──────────────────────┘


司法院資訊處製作；財團法人民間司法改革基金會備份。
